【裁判字號】    99,易,2383
【裁判日期】    990812
【裁判案由】    恐嚇
【裁判全文】
臺灣臺中地方法院刑事判決              99年度易字第2383號
公  訴  人  臺灣臺中地方法院檢察署檢察官
被      告  丙○○
上列被告因恐嚇案件，經檢察官提起公訴（98年度偵字第19666
號），本院判決如下：
    主    文
丙○○以加害生命、身體之事，恐嚇他人致生危害於安全，累犯
，處有期徒刑月，如易科罰金，以新臺幣壹仟元折算壹日。
    犯罪事實
一、丙○○前於民國九十三年、九十四年間，曾先後因施用毒品
    案件，經本院分別以九十三年度訴字第二三三二號判決判處
    有期徒刑十月、四月，並定應執行刑為有期徒刑一年確定，
    暨以九十四年度訴字第一四六八號判決判處有期徒刑六月、
    十一月，並定應執行刑為有期徒刑一年三月確定；又丙○○
    所犯上開案件與其另案所犯之違反槍砲彈藥刀械管制條例及
    妨害自由案件所處有期徒刑一年八月，併科罰金新臺幣（下
    同）十五萬元；有期徒刑一年六月，併科罰金十萬元；有期
    徒刑六月；復經本院裁定合併定應執行刑為有期徒刑五年六
    月，併科罰金二十四萬元；其入監執行後，因適逢中華民國
    九十六年罪犯減刑條例之實施，丙○○所受上開罪刑之宣告
    再經本院裁定減刑，並定應執行刑為有期徒刑三年九月，併
    科罰金十二萬元確定，甫在九十七年八月十一日因縮刑期滿
    執行完畢；詎丙○○猶不知警省悔悟，其在九十八年六月三
    十日十七時十五分許，持與范世華（所涉共同恐嚇犯嫌，業
    經檢察官另為不起訴處分確定）所共同簽立之債權讓與契約
    書，前至甲○○所經營位在臺中市○○區○○路九二之「博
    登藥局」，欲向甲○○催討其所積欠范世華之債務，因雙方
    在是否尚存有債權一事上之認知有所差距，導致丙○○未能
    獲致滿意之處理結果，其竟因而心生不滿，旋基於恐嚇之犯
    意，以拳頭捶打甲○○胸部（未成傷），並出言向甲○○恫
    嚇稱：限期兩禮拜拿出新臺幣三百萬元來，否則要讓甲○○
    死等語，而以加害生命、身體之事，使甲○○因而心生畏怖
    ，致生危害於安全。
二、案經甲○○訴由臺中市警察局第六分局報請臺灣臺中地方法
    院檢察署檢察官偵查起訴。
    理    由
一、按被告以外之人（包括證人、鑑定人、告訴人、被害人及共
    同被告等）於審判外之陳述雖不符刑事訴訟法第一百五十九
    條之一至之四等四條之規定，而經當事人於審判程序同意作
    為證據，法院審酌該言詞陳述或書面陳述作成時之情況，認
    為適當者，亦得為證據；當事人、代理人或辯護人於法院調
    查證據時，知有刑事訴訟法第一百五十九條第一項不得為證
    據之情形，而未於言詞辯論終結前聲明異議者，視為有前項
    之同意，同法第一百五十九條之五定有明文。立法意旨在於
    傳聞證據未經當事人之反對詰問予以核實，原則上先予排除
    ；惟若當事人已放棄反對詰問權，於審判程序中表明同意該
    等傳聞證據可作為證據；或於言詞辯論終結前未聲明異議，
    基於尊重當事人對傳聞證據之處分權及證據資料愈豐富，愈
    有助於真實發見之理念，且強化言詞辯論主義，使訴訟程序
    得以順暢進行，上開傳聞證據亦均具有證據能力。本件被告
    丙○○已於本審理時當庭表示就告訴人甲○○於警詢及偵查
    中關於遭被告以言詞恫嚇之指陳，暨證人即在場目賭現場景
    況之「博登藥局」店員李錫任在警詢與偵查中之言詞陳述內
    容並無異見（見本院卷第18頁），且於本院言詞辯論終結前
    俱未聲明異議，經本院審酌告訴人甲○○及證人李錫任此部
    分陳述作成時之客觀狀況，並無任何不當施壓或干擾，亦未
    有事證顯示其有遭受不當取供之情形，因認以之作為本件之
    證據亦屬適當，依上開刑事訴訟法第一百五十九條之五第一
    項之規定，自皆得作為證據使用，合先敘明。
二、上開事實，業據被告丙○○於本院審理時供認不諱，核與告
    訴人甲○○與證人李錫任分別於警詢及偵查中所指訴與證述
    之情節皆大致相符（見警卷第9頁至第15頁，偵字卷第6頁至
    第8頁），並有被告與范世華所共同簽立之債權讓與契約書
    、「博登藥局」店內監視錄影機攝錄畫面所翻拍之照片等件
    附卷可憑（見警卷第19 頁，核交字卷第10頁、第13頁至第
    14頁），足見被告所為上開自白確與客觀事實相符，堪予採
    信。準此，本件事證業臻明確，被告之犯行洵堪認定。
三、核被告丙○○所為，應係犯刑法第三百零五條之恐嚇罪。另
    被告有前開犯罪事實欄所揭示之經有期徒刑宣告與執行完畢
    之情形，此有其臺灣高等法院被告前案紀錄表在卷可查，被
    告於有期徒刑執行完畢後，五年以內故意再犯本件有期徒刑
    以上之罪，構成累犯，應依刑法第四十七條第一項之規定加
    重其刑。爰審酌被告有上揭前科紀錄，素行不佳，其就案外
    人范世華與告訴人甲○○間之債權債務糾紛，不思以合法途
    徑解決，竟恣意恐嚇告訴人，要求提出款項清償，其行為顯
    有失當；兼衡酌被告犯罪所生之具體危害非鉅、犯罪之手段
    ，其犯後終能坦認一切犯行，尚見悔悟之意之犯罪後態度，
    暨被告於本院已當庭向告訴人表達歉意，告訴人亦表示不予
    追究等一切情狀，量處如主文所示之刑，並諭知易科罰金之
    折算標準。
據上論斷，應依刑事訴訟法第二百九十九條第一項前段，刑法第
三百零五條、第四十七條第一項、第四十一條第一項前段，刑法
施行法第一條之一第一項、第二項前段，判決如主文。
本案經檢察官乙○○到庭執行職務。
中    華    民    國    99    年    8     月    12    日
                  刑事第三庭  法  官  陳思成
以上正本證明與原本無異。
如不服本判決應於收受判決後10日內向本院提出上訴書狀，並應
敘述具體理由；其未敘述上訴理由者，應於上訴期間屆滿後20日
內向本院補提理由書（均須按他造當事人之人數附繕本）「切勿
逕送上級法院」。
                              書記官  陳淑華
中    華    民    國    99    年    8     月    12    日
附錄論罪科刑法條
刑法第三百零五條
以加害生命、身體、自由、名譽、財產之事恐嚇他人，致生危害
於安全者，處二年以下有期徒刑、拘役或三百元以下罰金。

司法院資訊處製作；財團法人民間司法改革基金會備份。
